---
title: "Comentários e cultura"
output:
    html_document:
    df_print: paged
theme: sandstone
---

```{r echo=FALSE, message=FALSE, warning=FALSE}
library(tidyverse)
library(here)
library(viridis)
library(plotly)

theme_set(theme_bw())

knitr::opts_chunk$set(tidy = FALSE,
                      fig.width = 6,
                      fig.height = 5)
```

```{r read}
dados = read_csv(
    here::here("data/participation-per-country.csv"),
    col_types = cols(
        .default = col_double(),
        site = col_character(),
        country = col_character(),
        geo = col_character(),
        four_regions = col_character(),
        eight_regions = col_character(),
        six_regions = col_character(),
        `World bank income group 2017` = col_character()
    )
) %>% 
    filter(usuarios > 200)
glimpse(dados)
```

Estamos interessados na relação entre quanto as pessoas de diferentes países comentam em questões dos outros. A proporção das pessoas do país que comentou nas questões de outros está medido na variável `comentaram_prop`. 

Considerando essa variável, queremos examinar a relação entre ela e o quão hierárquicas são as relações em um país (`PDI`). Queremos também levar em conta o quanto as pessoas daquele país têm acesso à Internet (`Internet`) e qual o tamanho da base de dados que detectamos daquele país (`usuarios`). 

## Examinando essa relação

Faça uma visualização que usa os princípios de eficácia no projeto de visualizações para facilitar as comparações que você acha que são as mais importantes para entendermos esse contexto. 
rid(four_regions ~ site, scales = "free_y")

```{r}
dados %>%
    ggplot(aes(x=comentaram_prop, y = PDI, size=(log10(usuarios)), color=(log10(Internet)))) +
    geom_point(alpha=.8) + 
    facet_grid(four_regions ~ site) +
    labs(color="Pessoas com acesso à Internet", size="Quantidade de usuários", y="Power Distance Index", x="Proporção de comentários", title="Influência da nacionalidade na participação de comunidades Q&A(computação)") +
  scale_colour_gradient(low = "black", high = "blue")

```
## Outras formas de ver

Em seguida, faça 5 visualizações que usem as mesmas variáveis e também pontos, mas que sejam **menos eficazes** que a que você escolheu acima. 
```{r}
dados %>%
    ggplot(aes(x=comentaram_prop, y = (log10(Internet)), size=(log10(usuarios)), color=PDI)) +
    geom_point() + 
    labs(color="Power Distance Index", size="Quantidade de usuários", y="Pessoas com acesso à Internet", x="Proporção de comentários", title="Influência da nacionalidade na participação de comunidades Q&A(computação)") 

```

```{r}
dados %>%
    ggplot(aes(x=comentaram_prop, y = PDI, size=usuarios, color=(Internet))) +
    geom_point(alpha=.8) + 
    labs(color="Pessoas com acesso à Internet", size="Quantidade de usuários", y="Power Distance Index", x="Proporção de comentários", title="Influência da nacionalidade na participação de comunidades Q&A(computação)") +
  scale_fill_gradientn(colours = terrain.colors(5))

```
```{r}
dados %>%
    ggplot(aes(x=Internet, y = usuarios, size=PDI, color=comentaram_prop)) +
    geom_point(alpha=.8) + 
    labs(color="Proporção de comentários", size="Power Distance Index", y="Quantidade de usuários", x="Pessoas com acesso à Internet", title="Influência da nacionalidade na participação de comunidades Q&A(computação)") 

```
```{r}
dados %>%
    ggplot(aes(x=Internet, y = country, size=PDI, color=comentaram_prop)) +
    geom_point(alpha=.8) + 
    geom_text(mapping = aes(label = usuarios), size = 5,  nudge_x = 0.5,  nudge_y = 0.5)+
    labs(color="Proporção de comentários", size="Power Distance Index", y="Quantidade de usuários", x="Pessoas com acesso à Internet", title="Influência da nacionalidade na participação de comunidades Q&A(computação)") 

```
## Bônus

Inclua o continente dos países (`six_regions`) na visualização.

```{r}
library(plotly)

p <- dados %>%
    ggplot(aes(x=comentaram_prop, y = PDI, size=(log10(usuarios)), color=log10(Internet))) +
    geom_point(alpha=.8 ) + 
    #facet_grid(four_regions ~ site, scales = "free_y") +
    labs(color="Pessoas com acesso à Internet", size="Quantidade de usuários", y="Power Distance Index", x="Proporção de comentários", title="Influência da nacionalidade na participação de comunidades Q&A(computação)") +
  scale_colour_gradient(low = "black", high = "blue")
ggplotly(p)

```